【裁判字號】    99,易緝,59
【裁判日期】    990416
【裁判案由】    毒品危害防制條例
【裁判全文】
臺灣臺北地方法院刑事判決              99年度易緝字第59號
公  訴  人  臺灣臺北地方法院檢察署檢察官
被      告  甲○○
上列被告因毒品危害防制條例案件，經檢察官提起公訴（98年度
毒偵字第20號），本院判決如下：
    主  文
甲○○施用第二級毒品，累犯，處有期徒刑伍月，如易科罰金，
以新臺幣壹仟元折算壹日。扣案之第二級毒品甲基安非他命壹包
（驗餘淨重零點零參捌捌公克），沒收銷燬之。
    事  實
一、甲○○前於民國88年間因犯施用第二級毒品罪，經本院以88
    年度毒聲字第2381號裁定送觀察勒戒後，認其無繼續施用毒
    品傾向，由臺灣臺北地方法院檢察官署檢察官於88年12月27
    日以88年度毒偵字第395號、1050號為不起訴處分。又於90
    年間再犯施用第二級毒品罪，經本院以90年度毒聲字第34號
    裁定送觀察勒戒後，認其有繼續施用毒品傾向，由本院再以
    90年度毒聲字第817號裁定送強制戒治，並由檢察官聲請簡
    易判決處刑。其前開強制戒治處分，經執行後評定其執行成
    效合格，於90年11月22日停止戒治出監。本院嗣於90年7月2
    6日以90年度簡字第1123號判處有期徒刑6月確定，已於92年
    9月18日執行完畢（此部分不構成累犯前科）。其後又於92
    年間犯施用毒品罪，經本院9 3年12月7日以93年度易緝字第
    175號判處有期徒刑8月確定，於95年6月20日執行完畢。再
    於97年間犯施用第一級、第二級毒品罪，經本院於98年2月2
    日以97年度訴字第1851號分別判處有期徒刑8月、4月，合併
    定應執行有期徒刑10月確定（現執行中，此部分亦不構成累
    犯）。竟仍不知悔改，復基於施用第二級毒品甲基安非他命
    之犯意，於97年12月3日晚間某時，在臺北縣新店市○○路○
    段65號5樓住處，以將第二級毒品甲基安非他命放置在玻璃
    球吸食器內燒烤後吸食氣體之方式，施用第二級毒品甲基安
    非他命1次。嗣於同年月4日17時許，在臺北縣新店市○○路
    ○ 段65號前為警查獲，並當場扣得其所有之第二級毒品甲基
    安非他命1包（原淨重0.039公克，驗餘淨重0.0388公克）。
二、案經臺北縣政府警察局新店分局報告臺灣臺北地方法院檢察
    署檢察官偵查起訴。
    理  由
一、上揭犯罪事實，業據被告甲○○於本院審理時坦承不諱，且
    被告於上揭時、地，為警查獲後，經警採集其尿液送驗結果
    ，呈甲基安非他命類陽性反應，亦有臺北縣政府警察局新店
    分局偵辦毒品危害防制條例被移送者姓名及代碼對照表、臺
    灣檢驗科技股份有限公司於98年12月22日出具之濫用藥物檢
    驗報告（參偵卷第27、45頁）在卷可稽。又被告於前開期日
    經警搜索查獲時，扣得其所有之毒品1包，亦有自願受搜索
    同意書、扣押筆錄、扣押物品目錄表、扣押物照片在卷可參
    （參偵卷第20-24頁）。該扣案之毒品經送請交通部民用航
    空局航空醫務中心鑑定結果確屬第二級毒品甲基安非他命，
    復有該中心於98年3月11日所出具之航藥監字第0981228號毒
    品鑑定書在卷可考（附於本院卷1第19頁）。足認被告於本
    院審理中所為之任意性自白，應與事實相符，而可採信。被
    告前於如事實欄所載時間，因犯施用毒品罪，經本院先後裁
    定送觀察勒戒、強制戒治及科刑、執行，此有臺灣高等法院
    被告前案紀錄表在卷可稽。其再犯本件施用第二級毒品罪，
    自應依法論科。
二、按甲基安非他命屬毒品危害防制條例第2條第2項第2款所規
    定之第二級毒品。是核被告所為，係犯毒品危害防制條例第
    10條第2項之施用第二級毒品罪。其施用第二級毒品甲基安
    非他命時持有第二級毒品甲基安非他命之低度行為，為其施
    用之高度行為所吸收，不另論罪。被告前於92年間犯施用毒
    品罪，經本院93年12月7日以93年度易緝字第175號判處有期
    徒刑8月確定，於95年6月20日執行完畢，此有前開臺灣高等
    法院被告前案紀錄表在卷可稽。其於受前開有期徒刑之執行
    完畢，5年內故意再犯本件有期徒刑以上之罪，應依刑法第4
    7條第1項規定，論以累犯，並加重其刑。爰審酌被告已因施
    用毒品案件，而接受觀察勒戒、強制戒治之處分及科刑、執
    行，但仍再犯施用毒品罪，足見其戒毒意志不堅，惟施用毒
    品係屬自戕行為，且被告於犯後復已坦承犯行等一切情狀，
    量處如主文所示之刑。扣案之第二級毒品甲基安非他命1 包
    ，原淨重0.039公克，除取樣0.0002公克，於鑑定時已用磬
    ，失其違禁物之性質，不另為沒收之諭知外，驗餘淨重0.
    0388公克，併依毒品危害防制條例第18條第1項前段，宣告
    沒收銷燬之。至於被告用以犯本案施用毒品所用之玻璃球吸
    食器並未扣案，且無證據證明該物為被告所有，爰不另為沒
    收之諭知，附此敘明。
據上論斷，應依刑事訴訟法第284條之1第1項、第299條第1項前
段，毒品危害防制條例第10條第2項，刑法第11條前段、第47條
第1項，判決如主文。
本案經檢察官蔡彥守到庭執行職務
中    華    民    國    99    年    4     月    16    日
                  刑事第四庭   法  官   李桂英
上正本證明與原本無異。
如不服本判決，應於判決送達後10日內（應抄附繕本）向本院提
出上訴狀（上訴書狀應敘述具體理由。上訴書狀未敘述上訴理由
者，應於上訴期間屆滿後20日內補提理由書於原審法院。）。
                               書記官   嚴君珮
中    華    民    國    99    年    4     月    16    日
附錄本案論罪科刑法條全文:
毒品危害防制條例第10條
施用第一級毒品者，處 6 月以上 5 年以下有期徒刑。
施用第二級毒品者，處 3 年以下有期徒刑。

司法院資訊處製作；財團法人民間司法改革基金會備份。
